臺灣臺中地方法院民事判決　94年度訴字第495號
原　　　告　國泰世華商業銀行股份有限公司
法定代理人　乙○○
訴訟代理人　丁○○
被　　　告　戊○○
　　　　　　甲○○
　　　　　　丙○○
當事人間給付信用卡消費款事件，本院於94年5月26日言詞辯論
終結，判決如下：
    主  文
被告戊○○、甲○○應連帶給付原告新台幣陸拾伍萬捌仟參佰陸
拾肆元，及其中新台幣陸拾萬零柒佰壹拾肆元，自民國九十四年
一月二十日起，至清償日止，按年息百分之一九點七計算之利息
。
原告其餘之訴駁回。
訴訟費用由被告戊○○、甲○○連帶負擔。
    事 實 及 理 由
一、按言詞辯論期日，當事人之一造不到場者，得依到場人之聲
    請，由其一造辯論而為判決。民事訴訟法第三百八十五條第
    一項前段定有明文。本件被告經合法通知均未於最後言詞辯
    期日到場，核無民事訴訟法第三百八十六條各款之情事，爰
    依原告之聲請而為一造辯論之判決，合先敘明。
二、原告起訴主張：被告戊○○、甲○○以被告丙○○為連帶保
    證人，於民國（下同）八十四年三月一日，與原告訂立信用
    卡契約，並由被告戊○○、甲○○分別領用卡號00000
    00000000000號、0000000000000
    000號之信用卡正卡，及卡號000000000000
    0000號、0000000000000000號附卡使
    用，約定正、附卡使用者，及連帶保證人，就持卡人消費金
    額，須互負連帶保證責任，且約定被告得持卡向特約店記帳
    消費，原告代墊款項，被告應於最後繳款日給付，如有違約
    ，則以年息百分之十九點七計算利息；嗣被告戊○○、甲○○使用上開信用正、附卡後，並未依約繳款而已喪失循環信
    用利益，至九十四年一月十九日止，尚積欠六十五萬八千三
    百六十四元（其中本金為六十萬零七百一十四元），屢經催
    索均不獲置理，為此提起本件訴訟等語，並聲明：被告應連
    帶給付原告六十五萬八千三百六十四元，及其中六十萬零七
    百一十四元自九十四年一月二十日起，至清償日止，按年息
    百分之十九點七計算之利息。
三、被告戊○○、甲○○二人未於言詞辯論期日到庭，亦未提出
    書狀為任何聲明陳述；被告丙○○未於最後言詞辯論期日到
    庭，惟依前到庭時對原告主張被告戊○○、甲○○於八十二
    年三月二日向原告申請信用卡號000000000000
    0000號之信用卡正卡，及卡號00000000000
    00000號附卡使用時，有擔任其二人之連帶保證之事實
    並不爭執，惟辯稱：其對告戊○○、甲○○僅擔任上述二張
    正、附信用卡使用之連帶保證人，而被告戊○○、甲○○事
    後另行向原告申請使用之卡號0000000000000
    000號之信用卡正卡，及卡號000000000000
    0000號附卡，被告丙○○就該等信用卡消費所生之債務
    ，並未擔任連帶保證人，而原告現所請求之消費款，均是被
    告戊○○、甲○○持系爭卡號0000000000000
    000號之信用卡正卡，及卡號000000000000
    0000號附卡消費所生之債務，被告丙○○並不負連帶清
    償之責任等語，並聲明：駁回原告之訴。
四、本件原告前開主張被告戊○○、甲○○二人與其訂立信用卡
    使用契約，約明被告戊○○、甲○○二人就其等持卡消費之
    款項，互負連帶保證之責任，且被告戊○○、甲○○分別持
    卡號0000000000000000號之正卡，及卡號
    0000000000000000號附卡消費，尚有前述
    之簽帳款、利息未還事實，業據原告所提出八十二年三月二
    日信用卡申請書一份、附卡加辦申請書一份、信用卡約定條
    款一份、信用卡消費明明細表各一份為證，堪認原告前開主
    張被告戊○○、甲○○有積欠款項之事實為真。按借用人應
    於約定期限內返還與借用物種類、品質、數量相同之物。民
    法第四百七十八條前段定有明文。又稱保證者謂當事人約定
    一方於他方之債務人不履行債務時，由其代負履行責任之契
    約；數人負同一債務，明示對於債權人各負全部給付之責任
    者，為連帶債務；連帶債務之債權人得對於債務人中之一人
    或數人或其全體，同時或先後請求全部或一部之給付。民法
    第七百三十九條、第二百七十二條第一項、第二百七十三條
    第一項分別定有明文。被告戊○○、甲○○向原告請領信用
    卡，約定就其二人持正、附卡消費之金錢負連帶清償之責，
    其二人於消費後未按期清償，從而，原告依據兩造間上開信
    用卡契約之消費借貸物返還請求權，及連帶保證之法律關係
    ，訴請被告戊○○、甲○○應連帶給付原告如主文第一項所
    示之金額、利息、違約金，洵屬有據，應予准許。
五、又原告復主張：被告丙○○於被告戊○○、甲○○申請信用
    卡時，有擔任被告戊○○、甲○○持卡消費之連帶保證人，
    應就被告戊○○、甲○○上述所積欠之消費款項，負連帶清
    償之責任云云，並提出信用卡申請書、約定條款各一份為證
    ，惟此為被告丙○○所否認，並辯稱：其僅擔任被告戊○○
    、甲○○於八十二年三月二日向原告申請信用卡號0000
    000000000000號之信用卡正卡，及卡號000
    0000000000000號附卡之連帶保證人，惟就被
    告戊○○、甲○○事後另行向原告申請使用之卡號0000
    000000000000號之信用卡正卡，及卡號000
    0000000000000號附卡，其並未擔任連帶保證
    人，而原告現所請求之消費款，均是被告戊○○、甲○○持
    系爭卡號0000000000000000號之信用卡正
    卡，及卡號0000000000000000號附卡消費
    所生之債務，被告丙○○並不負連帶清償之責任等語。經查
    ：
（一）依卷附原告所提之八十二年三月二日信用卡申請書記載，
      被告丙○○在被告戊○○、甲○○向原告申請使用信用卡
      號0000000000000000號之信用卡正卡，
      及卡號0000000000000000號附卡時，有
      擔任連帶保證人，此為被告丙○○所不爭執，應信為真實
      。
（二）又依卷附之附卡加辦申請書之記載，被告戊○○、甲○○
      事後另行向原告申請使用之卡號00000000000
      00000號之信用卡正卡，及卡號000000000
      0000000號附卡使用，其申請書上，並無被告丙○○擔任連帶保證人之記載，是被告丙○○抗辯：其就被告
      戊○○、甲○○事後另行向原告申請使用之卡號0000
      000000000000號之信用卡正卡，及卡號00
      00000000000000號附卡使用部分，並未擔
      任該二張信用卡消費款債務之連帶保證人，應屬可採。原
      告主張被告丙○○就被告戊○○、甲○○另行向原告申請
      卡號0000000000000000號之信用卡正卡
      ，及卡號0000000000000000號附卡使用
      部分契約，亦有擔任連帶保證人，就上開二張信用卡所生
      之消費債務，亦應負連帶清償之責，應無可採。
（三）另原告前述主張之消費借貸債務，均係被告戊○○、甲○○分持卡號0000000000000000號之信用
      卡正卡，及卡號0000000000000000號附
      卡，使用消費生之債務，亦有原告提之消費明細表一份在
      卷可參，按被告丙○○就被告戊○○、甲○○向原告申請
      卡號0000000000000000號之信用卡正卡
      ，及卡號0000000000000000號附卡使用
      契約，既未擔任連帶保證人，就該二張信用卡所生之消費
      債務並不負連帶清償之責，是原告請求被告丙○○就被告
      戊○○、甲○○二持卡號00000000000000
      00號信用卡、卡號0000000000000000
      號附卡所生之系爭債務負連帶清償之責，應無可採。
（四）被告丙○○就被告戊○○、甲○○所積欠原告之系爭消費
      款、利息，既不負連帶清償之責，從而，原告基於消費借
      貸物返還請求權、連帶保證之法律關係，訴請被告丙○○
      應連帶給付原告如主文第一項所示之金額、利息，為無理
      由，應予駁回。
六、訴訟費用負擔及假執行宣告之依據：民事訴訟法第七十九條
    、第八十五條第二項。
中　　華　　民　　國　　94　　年　　6　　月　　17 　　日
                  民事第二庭    法  官  涂秀玲
正本係照原本作成。
如對本判決上訴，須於判決送達後20日內向本院提出上訴狀。
中　　華　　民　　國　　94　　年　　6　　月　　17 　　日
                                書記官  巫偉凱
